臺灣高等法院臺中分院刑事判決　　　 100年度上訴字第1992號
上　訴　人
即　被　告　劉東林
　　　　　　　（現於法務部矯正署臺中監獄臺中分監執行中）
上列上訴人因毒品危害防制條例案件，不服臺灣臺中地方法院10
0年度訴字第1826號中華民國100年8月26日第一審判決（起訴案
號：臺灣臺中地方法院檢察署100年度毒偵字第1641號），提起
上訴，本院判決如下：
    主  文
上訴駁回。
    理  由
一、按依刑事訴訟法第350 條、第361 條、第362 條、第367 條
    規定，不服地方法院之第一審判決而上訴者，須提出上訴書
    狀，並應敘述具體理由，為上訴必備之程式；其所提出之書
    狀未敘述上訴理由，或僅曾以言詞陳述上訴理由者，均應於
    上訴期間屆滿後20日內補提理由書於第一審法院。第一審法
    院經形式審查，認逾期未補提上訴理由者，應定期間先命補
    正；逾期未補正者，為上訴不合法律上之程式，應以裁定駁
    回。倘已提出上訴理由，但所提非屬具體理由者，則由第二
    審法院以上訴不合法律上之程式，判決駁回。而所謂具體理
    由，必係依據卷內既有訴訟資料或提出新事證，指摘或表明
    第一審判決有何採證認事、用法或量刑等足以影響判決本旨
    之不當或違法，而構成應予撤銷之具體事由，始克當之（例
    如：依憑證據法則具體指出所採證據何以不具證據能力，或
    依憑卷證資料，明確指出所為證據證明力之判斷如何違背經
    驗、論理法則）；倘僅泛言原判決認定事實錯誤、違背法令
    、量刑失之過重或輕縱，而未依上揭意旨指出具體事由，或
    形式上雖已指出具體事由，然該事由縱使屬實，亦不足以認
    為原判決有何不當或違法者（例如：對不具有調查必要性之
    證據，法院未依聲請調查亦未說明理由，或援用證據不當，
    但除去該證據仍應為同一事實之認定），皆難謂係具體理由
    ，俾與第二審上訴制度旨在請求第二審法院撤銷、變更第一
    審不當或違法之判決，以實現個案救濟之立法目的相契合，
    並節制濫行上訴（最高法院97年度台上字第892 號刑事判決
    意旨參照）。
二、上訴人即被告劉東林（下稱被告）不服原審判決提起上訴，
    其上訴理由略謂：被告於司法警察訪查時，即主動告知被告
    本身施用第一級毒品海洛因，並向警員要求協助，及主動交
    出海洛因配合警方人員辦案，其應符合自首之要件，然原審
    竟不予採信，量刑實屬過重，有違刑罰公平原則及判決不當
    之違背法令云云。
三、經查：
  (一)被告因不服地方法院之第一審判決，而向原審法院具狀提出
    上訴狀、上訴理由狀，敘明上訴理由，依刑事訴訟法第361
    條第2 項條文、立法修正理由及上開最高法院判決意旨，被
    告倘已提出上訴理由，但所提非屬具體理由者，由第二審法
    院以上訴不合法律上之程式，以判決駁回之。至於上訴理由
    是否具體，係屬第二審法院審查範圍，則不在命補正之列（
    參見法院辦理刑事訴訟案件應行注意事項第162 點），合先
    敘明。
  (二)原審判決就認定被告犯罪所憑之證據，已經詳細調查審酌，
    經核並無違背證據法則及論理法則。就量刑方面，亦已審酌
    被告之素行、犯罪一切情狀及其犯罪後態度，而量處其刑，
    經核亦屬妥適，並無過重或過輕之情形。又原審判決已詳述
    「被告固不否認有施用第一級毒品海洛因之事實，惟辯稱伊
    是主動交出扣案之第一級毒品海洛因，應符合自首之要件云
    云。經查：證人即查獲本案之臺中市政府警察局第二分局偵
    查隊小隊長林川吉於臺中地院審理中到庭具結證稱：渠持搜
    索票進入該處以後，搜索被告身上，發現被告手上有施打針
    孔痕跡，依伊之經驗，懷疑被告有施打毒品，所以就問被告
    是否有在施用毒品，被告回答說有，伊就問被告毒品在哪裡
    ，被告就自己從床下拿出毒品及注射針筒；被告並不是自己
    主動告知其有施用毒品，是伊發現被告手上的針孔詢問被告
    ，被告才承認的等語明確，是於被告坦承施用毒品前，經證
    人林川吉發現其手上針孔痕跡，已對於被告施用毒品犯行有
    合理懷疑，被告施用毒品犯行既經發覺，自難謂符合自首之
    要件，被告辯稱其應該符合自首要件，洵不足採。」等理由
    （見原審判決第3至4頁），就被告是否符合自首要件，已詳
    為調查審認，並無不當。被告提起上訴，固具備形式上之理
    由，但並未提出新事證以供調查，亦未依據卷內之訴訟資料
    ，指摘原審判決有何足以影響判決本旨之不當或違法，而構
    成應予撤銷之具體事由。被告徒憑己意漫指原審判決不當，
    尚不足以動搖原審判決認定犯罪事實及量刑之基礎，難認係
    具體理由，其上訴顯然違背法律上之程式，應予駁回，並不
    經言詞辯論為之。
據上論斷，應依刑事訴訟法第367 條前段、第372 條，判決如主
文。
中    華    民    國   100    年    10    月    12    日
            刑事第十一庭   審判長法  官   郭  同  奇
                                 法  官   許  冰  芬
                                 法  官   陳  慧  珊
以上正本證明與原本無異。
如不服本判決應於收受送達後十日內向本院提出上訴書狀，其未
敘述上訴之理由者，並得於提起上訴後十日內向本院補提理由書（
均須按他造當事人之人數附繕本）「切勿逕送上級法院」。
                                 書記官   洪  麗  華
中    華    民    國   100    年    10    月    12    日